臺灣臺北地方法院刑事判決　　　　　　　　　　　　　　　九十年度易字第一七號
　　公　訴　人　臺灣臺北地方法院檢察署檢察官
　　被　　　告　丁○○
右列被告因詐欺等案件，經檢察官提起公訴（八十九年度偵字第一七六七二號），本
院判決如左：
    主  文
丁○○連續以詐術得財產上不法之利益，累犯，處有期徒刑柒月；又竊盜，累犯，處
有期徒刑伍月，應執行有期徒刑壹年。
    事  實
一、丁○○有詐欺、恐嚇取財、妨害風化、妨害家庭、竊盜、妨害自由等前科，於民
    國（下同）八十六年因恐嚇取財案件，經本院判處有期徒刑一年六月確定，於八
    十七年七月十一日執行完畢，猶不知悔改。復基於意圖為自己不法利益之概括犯
    意，明知自己已無資力，竟先後於八十九年八月三十一日、九月一日，未攜帶金
    錢前往位於台北市中山區○○○路一一九巷六十五號丙○○經營之「陶之醉卡拉
    ＯＫ」店，各消費新台幣一千二百元、一千二百元，因無力支付，丙○○祇好給
    予簽帳，惟事後丁○○並未清償。丁○○又於同年月四日，承前之概括犯意，再
    度前往「陶之醉卡拉ＯＫ」店消費二千四百元，仍無力支付，丙○○始知受騙。
    丁○○又另起意圖為自己不法所有之犯意，於同年九月二日凌晨二時許，在「陶
    之醉卡拉ＯＫ」店內竊取客人甲○○所有之皮夾一個（內有金融卡三張、信用卡
    二張、健保卡一張、身分證一張），嗣於上述九月四日七時二十五分許，丁○○
    消費後因無力支付要求簽帳，丙○○不同意，丁○○掏出口袋以證明確實沒有帶
    錢時，不慎將竊得甲○○所有台灣銀行及台北區中小企業銀行金融卡二張掉落地
    上，為丙○○發現後報警當場查獲。
二、案經台北市政府警察局中山分局報告台灣台北地方法院檢察署檢察官偵查起訴。
    理  由
一、訊據被告丁○○矢口否認右揭犯行，辯稱：伊有準備付帳，沒有白吃白喝的意思
    ，又金融卡是甲○○喝醉酒寄放在伊處云云。惟查：右揭事實，業據告訴人丙○○及被害人甲○○於警訊及偵查中陳述甚詳，復有贓物認領保管單、簽單附卷可
    稽。次查：被害人甲○○與被告並不認識，僅當日消費時與被告見過一次面；甲○○當日並未喝醉酒；甲○○與丙○○係十多年朋友，縱未帶錢祇要向陶某打一
    聲招呼即可；甲○○如要付帳係用信用卡並非銀行金融卡；當日最後消費祇剩三
    桌，當甲○○上廁所回來發現放於桌旁背包內之皮夾不見，被告亦離開不見。又
    查：被告多次消費均要求簽帳，丙○○並未答應，惟被告身無分文，祇好勉予同
    意簽字作為憑據，顯見被告有意借簽帳之名，達到白吃白喝消費之事實，足證被
    告辯解，顯係卸責之詞，不足採信，事證明確，被告犯行，洵堪認定。
二、核被告所為係犯刑法第三百三十九條第二項詐欺得利、第三百二十條第一項竊盜
    罪嫌。被告先後三次詐欺得利行為，時間緊接，所犯罪名相同，顯係出於概括之
    犯意為之，應論以連續犯一罪，並加重其刑。被告所犯詐欺得利與竊盜二罪，犯
    意各別，構成要件互殊，應分論併罰。被告有如事實欄所載前科執行情形，有台
    灣高等法院被告全國前案紀錄表可稽，其於前案有期徒刑執行完畢後，五年以內
    再犯本件有期徒刑以上之本罪，為累犯，依法加重其刑。審酌被告之素行、犯罪
    動機、手段、所生危害及犯罪後態度等一切情狀，分別量處如主文所示之刑，並
    定其應執行之刑。
三、據上論斷，應依刑事訴訟法第二百九十九條第一項前段、刑法第五十六條、第三
    百二十條第一項、第三百三十九條第二項、第四十七條、第五十一條第五款，罰
    金罰鍰提高標準條例第一條前段，判決如主文。
本案經檢察官乙○○到庭執行職務
中      華      民      國      九十一    年    三    月  十三      日
                                      臺灣臺北地方法院刑事第二庭
                                          法  官  曾  正  龍
右正本證明與原本無異
如不服本判決，應於判決送達後十日內，向本院提出上訴狀。
                                          書記官  彭  自  青
中      華      民      國      九十一    年    三    月  二十      日
附錄法條：刑法第三百二十條第一項、第三百三十九條第二項
刑法第三百二十條
一意圖為自己或第三人不法之所有，而竊取他人之動產者，為竊盜罪，處五年以下有
  期徒刑、拘役或五百元以下罰金。
二意圖為自己或第三人不法之利益，而竊佔他人之不動產者，依前項之規定處斷。
三前二項之未遂犯罰之。
刑法第三百三十九條
一意圖為自己或第三人不法之所有，以詐術使人將本人或第三人之物交付者，處五年
  以下有期徒刑、拘役或科或併科一千元以下罰金。
二以前項方法得財產上不法之利益或使第三人得之者亦同。
三前二項之未遂犯罰之。
